【裁判字號】    92,訴,218
【裁判日期】    920606
【裁判案由】    毒品危害防制條例
【裁判全文】
臺灣嘉義地方法院刑事判決                          九十二年度訴字第二一八號
    公  訴  人  臺灣嘉義地方法院檢察署檢察官
    被      告  甲○○
右列被告因違反毒品危害防制條例案件，經檢察官提起公訴（九十二年度毒偵字第二
四二、二六九、二八０號）及移
本院判決如左：
    主  文
甲○○連續施用第一級毒品，處有期徒刑壹年，扣案之第一級毒品海洛因（淨重零點
零伍公克）沒收銷燬之，包裝袋壹只、注射針筒壹支均沒收。
    事  實
一、甲○○曾因違反麻醉藥品管理條例案件，經本院以八十四年度易字第一四四二號
    判決處有期徒刑四月確定，於民國八十五年四月二十二日執行完畢，素行欠佳（
    不構成累犯）。另因施用毒品案件，經本院以九十年度毒聲字第九二七號裁定送
    勒戒處所觀察、勒戒後，認無繼續施用毒品之傾向，期滿於九十年十一月二十七
    日由臺灣嘉義地方法院檢察署檢察官以九十年度毒偵緝字第二四一號不起訴處分
    確定。詎甲○○於前開不起訴處分確定後，仍不知悔改，復基於概括犯意，自九
    十一年十月間某日起至九十二年三月二十六日上午某時止，連續在嘉義縣水上鄉
    北回公園等處施用第一級毒品海洛因多次，而於九十一年十二月二十日上午十時
    許在嘉義市○○○路與垂楊路口、九十二年一月二十五日下午三時許在嘉義市○
    ○○路十一號前、九十二年一月二十八日下午五時許在嘉義縣警察局中埔分局頂
    六派出所內、九十二年三月二十三日下午二時許在嘉義縣警察局水上分局內、九
    十二年三月二十六日上午十時四十五分許在前開公園內為警查獲，最後一次並扣
    得第一級毒品海洛因一包（毒品淨重零點零五公克，包裝袋重零點二一公克）及
    其所有供施用海洛因所用之注射針筒一支。甲○○經本院以九十二年度毒聲字第
    二一三號裁定送臺灣嘉義看守所附設勒戒處所觀察、勒戒後，認有繼續施用毒品
    之傾向。
二、案經嘉義市警察局第一分局、嘉義縣警察局中埔分局、嘉義縣警察局水上分局報
    告臺灣嘉義地方法院檢察署檢察官偵查起訴，及嘉義市警察局第一分局、嘉義縣
    警察局水上分局報告臺灣嘉義地方法院檢察署檢察官移送併辦。
    理  由
一、訊據被告甲○○對於右揭犯罪事實坦承不諱，其尿液經警採集送驗，呈嗎啡之陽
    性反應（按海洛因於人體會代謝成嗎啡，因此涉嫌施用海洛因者，係檢驗其尿液
    中之嗎啡反應），有行政院衛生署管制藥品管理局檢驗成績書與尿液送驗姓名對
    照表各一份、嘉義市衛生局檢驗涉嫌毒品及管制藥品之尿液檢體案件表與尿液送
    驗姓名對照表各一份、嘉義縣衛生局煙毒尿液檢驗單與代號與真實姓名對照表各
    二份、臺灣檢驗科技股份有限公司濫用藥物尿液檢驗報告與列管毒品人口尿液檢
    驗採集送驗紀錄表各一份可憑（第0000000000號警卷第四至五頁、第
    二二七九三號警卷第四至五頁、第00000000000號警卷第四至五頁、
    第00000000000號警卷第三至四頁、本院卷第二十至二一頁），此外
    並有第一級毒品海洛因一包及其所有供施用海洛因所用之注射針筒一支扣案可稽
    （第0000000000號警卷第五至六頁）。扣案之第一級毒品海洛因一包
    經送鑑定後，確係該種毒品無誤，淨重為零點零五公克，包裝重為零點二一公克
    ，復有法務部調查局鑑定通知書與檢驗通知書可參（本院卷第十七頁），而被告
    復供承前開針筒係供其施用第一級毒品海洛因所用等語（本院卷第三五頁），是
    被告之自白與事實相符，可以採信，其犯行足堪認定。查被告曾因施用毒品案件
    ，經本院以九十年度毒聲字第九二七號裁定送勒戒處所觀察、勒戒後，認無繼續
    施用毒品之傾向，期滿於九十年十一月二十七日由臺灣嘉義地方法院檢察署檢察
    官以九十年度毒偵緝字第二四一號不起訴處分確定，此有臺灣高等法院被告全國
    前案紀錄表在卷可按（本院卷第八至十頁）；又因本案之施用毒品犯行，經本院
    以九十二年度毒聲字第二一三號裁定送臺灣嘉義看守所附設勒戒處所觀察、勒戒
    後，認有繼續施用毒品之傾向，復有上開裁定及臺灣嘉義看守所九十二年四月九
    日嘉所豐衛字第○九二○○○○四七二號函檢送之有無繼續施用毒品傾向證明書
    、有無繼續施用毒品傾向評估標準紀錄表各一份在卷可憑（第二六九號偵查卷第
    十五、十七、十八頁）。被告二犯毒品危害防制條例第十條第一項之罪，事證明
    確，應依法論科。
二、按海洛因屬毒品危害防制條例第二條第二項第一款所定之第一級毒品，被告甲○
    ○多次施用第一級毒品海洛因，核其所為，均係犯該條例第十條第一項之罪。被
    告施用毒品前後持有毒品之低度行為，應為施用毒品之高度行為所吸收，不另論
    罪。被告先後施用毒品行為，時間緊接、犯罪構成要件相同，顯係基於概括犯意
    為之，應依刑法第五十六條連續犯規定論以一罪，並加重其刑。公訴人雖僅就被
    告自九十一年十月間某日起至九十二年三月二十六日止施用第一級毒品海洛因之
    部分犯行提起公訴，然檢察官就犯罪事實之一部提起公訴者，其效力及於全部，
    此為刑事訴訟法第二百六十七條所明定，本件被告於前開不起訴處分確定後多次
    施用第一級毒品海洛因之犯罪事實，與前揭論罪科刑部分，有連續犯關係，已如
    前述，本院自應就屬於裁判上一罪之其餘多次施用第一級毒品海洛因部分一併加
    以裁判。查被告曾因違反麻醉藥品管理條例案件，經本院以八十四年度易字第一
    四四二號判決處有期徒刑四月確定，於八十五年四月二十二日執行完畢，有臺灣
    高等法院被告全國前案紀錄表附卷足憑（不構成累犯），爰審酌被告素行欠佳，
    多次施用毒品被查獲，仍未思悔改，缺乏禁絕毒害決心，惟施用毒品犯行係戕害
    自身健康，尚未危害他人，本院審理中尚能坦承犯行，態度良好及其他一切情狀
    ，量處如主文所示之刑，以資懲儆。扣案第一級毒品海洛因應依毒品危害防制條
    例第十八條第一項前段規定沒收銷燬之，盛裝毒品之包裝袋一只及注射針筒一支
    ，為被告所有，乃供其於本案犯罪所用之物，已如前述，應依刑法第三十八條第
    一項第二款規定沒收。
據上論斷，應依刑事訴訟法第二百九十九條第一項前段，毒品危害防制條例第十條第
一項、第十八條第一項前段，刑法第十一條前段、第五十六條、第三十八條第一項第
二款，判決如主文。
本案經檢察官黃正雄到庭執行職務。
中      華      民      國    九十二    年      六      月      六      日
                                      臺灣嘉義地方法院刑事第二庭
                                          法  官  廖  政  勝
右正本證明與原本無異。
如不服本判決，應於判決送達後十日內向本院提出上訴狀( 應附繕本 )。告訴人或被
害人如對於本判決不服者，應具備理由請求檢察官上訴，其上訴期間之計算係以檢察
官收受判決正本之日期為準。
中      華      民      國    九十二    年      六      月      六      日
                                          書記官  陳  湘  蓉
附錄本案論罪科刑法條全文：
毒品危害防制條例第十條第一項
施用第一級毒品者，處六月以上五年以下有期徒刑。


司法院資訊處製作；財團法人民間司法改革基金會備份。
